臺灣嘉義地方法院民事裁定
111年度勞補字第11號 
聲  請  人  呂怡儒  

相  對  人  昊漢刺繡藝品有限公司

兼上列一人
法定代理人  周讓廷  
上列當事人間請求給付職業災害補償或賠償等事件，本院裁定如
下：
    主  文
聲請人應於收受本裁定後於五日內向本院補繳調解聲請費新臺幣
貳仟元。
    理  由
一、經查，本件聲請人與相對人昊漢刺繡藝品有限公司、甲○○間
    請求給付職業災害補償或賠償等事件，聲請人請求相對人應
    給付之項目為：㈠職業災害工資補償金額：為醫師診斷書醫
    囑建議在家休息三周（民國111年4月28日至111年5月18日）
    之工資，計新臺幣（下同）19,040元（計算式：月薪27,200
    元∕30天×21天＝19,040元）。㈡醫療費用補償：400元。㈢應恢
    復僱傭關係之金額：自111年4月29日起算，給付1ll年4月29
    日起，至法院判決恢復僱傭關係確定日之工資【註：扣除11
    1年4月29日至111年5月18日之工資補償18,133元（計算式：
    月薪27,200元∕30天×20天＝18,133元）】。
二、按民事訴訟法第77條之10規定：「因定期給付或定期收益涉
    訟，以權利存續期間之收入總數為準；期間未確定時，應推
    定其存續期間。但其期間超過十年者，以十年計算。」經查
    ，本件聲請人主張之月薪為27,200元，而兩造之僱傭期間未
    確定，依勞動基準法第54條第1項第1款規定，勞工非年滿65
    歲者，雇主不得強制其退休。查聲請人係在於62年5月間出
    生，現在年齡未滿49歲，兩造僱傭存續期間得超過10年，故
    應以10年計算。聲請人雖請求相對人給付自1ll年4月29日起
    至法院判決恢復僱傭關係確定日之工資，惟法院在於何時判
    決確定目前未定，而且判決確定後，如果聲請人勝訴，則受
    判決利益之權利期間將會往後延續，故本件應該以兩造之僱
    傭關係得存續之期間，聲請人之收入總數為準，又因僱傭關
    係存續期間得超過十年，依民事訴訟法第77條之10規定，應
    以十年期間計算。故聲請人請求自1ll年4月29日起至法院判
    決恢復僱傭關係確定日之工資，數額應為3,264,000元【計
    算式：27,200元12月10年＝3,264,000元】。因此，聲請人
    請求之金額，全部之訴訟標的價額，合計應核定為3,265,30
    7元【計算式：19,040元＋400元＋3,264,000元－18,133元＝3,2
    65,307元】。
三、次按勞動事件法第16條規定：「勞動事件，除有下列情形之
    一者外，於起訴前，應經法院行勞動調解程序：一、有民事
    訴訟法第四百零六條第一項第二款、第四款、第五款所定情
    形之一。二、因性別工作平等法第十二條所生爭議。前項事
    件當事人逕向法院起訴者，視為調解之聲請。不合於第一項
    規定之勞動事件，當事人亦得於起訴前，聲請勞動調解。」
    查本件兩造雖然曾在於111年6月14日經嘉義縣政府勞資爭議
    調解不成立，惟聲請人於起訴前，提出勞動調解書狀，聲請
    勞動調解。因此，本件依勞動事件法第16條第3項規定，應
    由法院進行勞動調解程序。
四、次查，有關調解費用之徵收，勞動事件法並未規定，依同法
    第15條規定，應適用民事訴訟法之規定。又查，民事訴訟法
    第77條之20第1項規定：「因財產權事件聲請調解，其標的
    之金額或價額未滿新臺幣十萬元者，免徵聲請費；十萬元以
    上，未滿一百萬元者，徵收一千元；一百萬元以上，未滿五
    百萬元者，徵收二千元；五百萬元以上，未滿一千萬元者，
    徵收三千元；一千萬元以上者，徵收五千元。非因財產權而
    聲請調解者，免徵聲請費」。再查，聲請人請求給付職業災
    害補償或賠償等事件，訴訟標的價額核定為3,265,307元，
    應徵收調解聲請費2,000元，未據聲請人繳納。茲限聲請人
    收受本裁定送達後應於五日內補繳，如果逾期不繳，即駁回
    聲請。
中　　華　　民　　國　　111 　年　　7 　　月　　6 　　日
                  勞工法庭法　官　呂仲玉
以上正本係照原本作成。
如不服本裁定關於核定訴訟標的價額部分，應於送達後10日內向
本院提出抗告狀(須按對造人數提出繕本)，並繳納抗告費新臺幣
1,000元；其餘關於命補繳調解聲請費部分，不得抗告。
中　　華　　民　　國　　111 　年　　7 　　月　　6 　　日
                          書記官　朱鴻明